【裁判字號】    97,審訴,4279
【裁判日期】    971106
【裁判案由】    違反著作權法
【裁判全文】
臺灣高雄地方法院刑事判決            97年度審訴字第4279號
公  訴  人  臺灣高雄地方法院檢察署檢察官
被      告  戊○○
            丁○○
            丙○○
            乙○○
上列被告因違反著作權法案件，經檢察官提起公訴（96年度偵字
第34638 號、97年度偵字第127 號、第3707號、第7493號、第12
512 號），本院判決如下：
    主  文
本件公訴不受理。
    理  由
一、公訴意旨略以：被告戊○○係遠大音響電器行負責人，其明
    知如附表所示之歌曲，分別係告訴人甲○○、豪記影視唱片
    有限公司（下稱豪記公司）或大唐國際影音多媒體科技有限
    公司（下稱大唐公司）所享有重製、出租、公開演出等著作
    財產權之音樂、錄音及視聽著作，未經著作財產權人同意或
    授權，不得任意重製、出租或公開演出。竟基於侵害他人著
    作財產權之單一犯意，未經甲○○、豪記公司或大唐公司同
    意，為下列犯行：
    (一)被告戊○○自91年間某日起，將其所有之金嗓伴唱機2 台
      、點歌本2 本、搖控器2 支等物，以每月租金新臺幣（下
      同）9 千元之代價，出租予被告丙○○擺放在其所經營位
      於高雄市三民區○○○路26號「甜味小吃部」店內供客人
      點唱。嗣於96年8 、9 月間，被告丙○○、戊○○即基於
      侵害他著作財產權之單一犯意聯絡，未經甲○○、豪記公
      司之同意或授權，由戊○○將附表編號1 、4 、7 、8 、
      9 號所示之歌曲重製在記憶卡內並插入前揭金嗓電腦伴唱
      機後繼續出租予被告丙○○，被告丙○○雖明知上開歌曲
      係甲○○或豪記公司所享有著作財產權之音樂著作，仍以
      每首歌10元之代價，在「甜味小吃部」店內提供前揭伴唱
      機等物予不特定之消費者點唱，而以公開演出之方法侵害
      甲○○及豪記公司所享有上開歌曲之著作財產權。嗣為警
      於96年11月25日下午3 時10分許，在「甜味小吃部」店內
      查獲，並扣得金嗓電腦伴唱機2 台、點歌本2 本、遙控器
      2 支。
    (二)被告戊○○於不詳時地，將附表編號1 至8 號所示之歌曲
      重製在記憶卡後並插入其所有之金嗓電腦伴唱機內，自93
      年11月1 日起，將內有重製上開歌曲之伴唱機1 台、點歌
      本1 本、搖控器1 支等物，以每月租金5 千元之代價，出
      租予被告丁○○擺放在其所經營位於高雄市○○區○○街
      1 巷18號「營長卡拉OK」店內，被告丁○○雖明知上開歌
      曲係甲○○或豪記公司所享有著作財產權之音樂著作，亦
      基於侵害他人著作財產權之單一犯意，以每首歌10元之代
      價，在「營長卡拉OK」店內提供伴唱機等物予不特定之消
      費者點唱，而以公開演出之方法侵害甲○○、豪記公司所
      享有上開歌曲之著作財產權。嗣為警於96年12月17日下午
      7 時40分許，在「營長卡拉OK」店內查獲，並扣得金嗓電
      腦伴唱機1 台、點歌本1 本、遙控器1 支。
    (三)被告戊○○於不詳時地，將附表編號10至12號所示之歌曲
      重製在記憶卡後並插入其所有之金嗓電腦伴唱機內，自96
      年5 月間某日起，將內有重製上開歌曲之伴唱機1 台、點
      歌本2 本、光碟機1 台及搖控器1 支等物，以每月租金4
      千元之代價，出租予被告乙○○擺放在其所經營位於高雄
      市○○區○○路219 號「鄉味卡拉OK」店內，被告乙○○
      雖明知上開歌曲係大唐公司所享有著作財產權之音樂、視
      聽及錄音著作，亦基於侵害他人著作財產權之單一犯意，
      以每首歌10元之代價，在「鄉味卡拉OK」店內提供伴唱機
      等物予不特定之消費者點唱，而以公開演出之方法侵害大
      唐公司所享有上開歌曲之著作財產權。嗣為警於96年12月
      12日晚間8 時15分許，在「鄉味卡拉OK」店內查獲，並扣
      得點歌本1 本、遙控器1 支及光碟機1 台。因認被告戊○○涉犯著作權法第91條第2 項之意圖出租而擅自以重製之
      方法侵害他人之著作財產權罪嫌；被告許水孚、丙○○、
      乙○○則均涉犯同法第92條擅自以公開演出之方法侵害他
      人著作財產權罪嫌；被告丙○○另涉犯著作權法第91條第
      1 項之擅自以重製之方法侵害他人之著作財產權罪嫌等語
      。
二、按告訴乃論之罪，告訴人於第一審辯論終結前，得撤回其告
    訴；又告訴經撤回者，法院應諭知不受理之判決，刑事訴訟
    法第238條第1項，及第303條第3 款定有明文。
三、本件被告戊○○、許水孚、丙○○、乙○○因違反著作權法
    案件，經檢察官提起公訴，認被告戊○○涉犯著作權法第91
    條第2 項之意圖出租而擅自以重製之方法侵害他人之著作財
    產權罪嫌；被告許水孚、丙○○、乙○○均涉犯同法第92條
    擅自以公開演出之方法侵害他人著作財產權罪嫌；被告丙○○另涉犯著作權法第91條第1 項之擅自以重製之方法侵害他
    人之著作財產權罪嫌，而依同法第100 條前段之規定，均須
    告訴乃論。茲因告訴人大唐公司、甲○○及豪記公司，業已
    分別與被告戊○○、乙○○、許水孚、丙○○成立和解，並
    先後於97年10月24日、同年月27日具狀向本院撤回對被告違
    反著作權案件之告訴，有刑事撤回告訴狀、刑事撤回告訴聲
    請狀各1 份附卷可稽，揆諸前揭說明，爰不經言詞辯論，逕
    為諭知不受理之判決。
據上論斷，應依刑事訴訟法第303條第3 款、第307條，判決如主
文。
中    華    民    國    97    年    11    月    6     日
                  刑事第七庭  審判長法  官  李淑惠
                                    法  官  陳君杰
                                    法  官  高增泓
以上正本證明與原本無異。
如不服本判決，應於送達後10日內，向本院提出上訴狀。
                                    書記官  黃麗玉
中    華    民    國    97    年    11    月    6     日
附表
┌──┬──────────┬─────────────┐
│編號│歌曲名稱            │著作財產權人              │
├──┼──────────┼─────────────┤
│1   │我問天              │甲○○                    │
├──┼──────────┼─────────────┤
│2   │錯愛                │甲○○                    │
├──┼──────────┼─────────────┤
│3   │風箏                │豪記公司                  │
├──┼──────────┼─────────────┤
│4   │思相枝              │甲○○                    │
├──┼──────────┼─────────────┤
│5   │蝴蝶夢              │甲○○                    │
├──┼──────────┼─────────────┤
│6   │小鳥                │甲○○                    │
├──┼──────────┼─────────────┤
│7   │堅持                │甲○○                    │
├──┼──────────┼─────────────┤
│8   │送行                │甲○○                    │
├──┼──────────┼─────────────┤
│9   │手中情              │甲○○                    │
├──┼──────────┼─────────────┤
│10  │人生啊人生          │大唐公司                  │
├──┼──────────┼─────────────┤
│11  │今夜台北城          │大唐公司                  │
├──┼──────────┼─────────────┤
│12  │看破              │大唐公司                  │
└──┴──────────┴─────────────┘


司法院資訊處製作；財團法人民間司法改革基金會備份。
